# 净资产评估值低于注册资本的公司引入外部股东的处理？

提问人：zhxjxuekuaij 时间：2022-04-06 23:17:04
有限责任公司因亏损，净资产为负，但注册资本与实收资本均为 1 亿元，而评估值为 3000 万元，现拟引入外部股东，假设拟引入 4000 万元，公司是否可低于 1 元引进投资？如可，引进后注册资本为1.12亿元，但是持股数量与享有权益份额不一致是否可行？

回答人：chenyiwei
引入新股东的出资价格不能低于每股 1 元，因此新股东出资 4000 万元，则新增注册资本最多只能说 4000 万元，即增资后实收资本达到1.4亿元。
但是引入外部股东后，外部股东的占比要达到4/7，即占有注册资本 8000 万元。为此，在新股东出资到位后，原股东应按零对价向新股东转让 4000 万元的注册资本和实收资本，以达到双方约定的股权比例。

提问人：lv1025280320 时间：2022-05-26 22:45:36
请教陈版，那次时被投企业做账借：银存 4000 贷：实收资本和资本公积分别是多少呢

回答人：chenyiwei
贷记实收资本 4000 万元，资本公积零。